臺灣桃園地方法院刑事判決
111年度簡上字第452號
上  訴  人  
即  被  告  甲○○




上列上訴人即被告因家暴傷害等案件，不服本院於中華民國111
年6月14日所為111年度壢簡字第140號第一審刑事簡易判決（聲
請簡易判決處刑案號：110年度偵字第18111號），提起上訴，本
院管轄之第二審合議庭判決如下：
    主  文
上訴駁回。
甲○○緩刑貳年，緩刑期間付保護管束，並應依附表所示和解內容
履行賠償義務，且禁止對乙○○實施家庭暴力行為。
    事實及理由
一、本案經本院審理結果，認第一審判決認事、用法及量刑均無
    不當，應予維持，並引用第一審判決書記載之事實、證據及
    理由（如附件），且就證據部分補充「被告甲○○於本院審理
    時之自白（簡上字卷第39頁）」。
二、上訴人即被告甲○○上訴意旨略以：我已與告訴人乙○○達成和
    解，目前都有正常付款，希望法院給我緩刑等語。
三、按刑罰之量定，固屬法院自由裁量之職權行使，但仍應審酌
    刑法第57條所列各款事由及一切情狀，為酌量輕重之標準，
    並非漫無限制。在同一犯罪事實與情節，如別無其他加重或
    減輕之原因，下級審法院量定之刑，亦無過重或失輕之不當
    情形，則上級審法院對下級審法院之職權行使，原則上應予
    尊重（最高法院民國85年度臺上字第2446號判決參照）。是
    法官於個案審判時，依個案情節加以審酌量刑，倘無裁量濫
    用情事，要難謂其有不當之處。查原審審酌被告對告訴人所
    實施之不法腕力之強度、被告對告訴人要害之頭部攻擊、其
    對告訴人造成之傷害程度、被告甫在家中傷害告訴人，繼則
    又至早餐店傷害之，被告行為亟待矯正等一切情狀，二罪各
    量處拘役55日，應執行拘役105日，並均諭知如易科罰金，
    以新臺幣（下同）1,000元折算1日，經核並未逾越法律所規
    定之範圍，且其認事用法均無違誤。至原審雖未及審酌被告
    與告訴人二人於原審判決後已達成和解乙節，然其刑度係在
    法定範圍內量處，所量處之刑與犯罪情節亦屬相當，尚無明
    顯違法或裁量濫用之情事。從而，被告提起上訴，為無理由
    ，應予駁回。　
四、次按凡有審理事實職權之法院，均得依其職權宣告緩刑，第
    二審以判決駁回上訴時，仍得諭知緩刑之宣告。查被告前未
    曾因故意犯罪受有期徒刑以上刑之宣告，有臺灣高等法院被
    告前案紀錄表在卷可參，然被告已與告訴人達成和解，有和
    解書在卷可稽（見簡上字卷第17頁），且告訴人於本院審理
    時表示被告均有按期給付等語（見簡上字卷第41頁），足見
    被告有積極彌補本案犯行造成告訴人之損害，堪認被告經此
    刑之宣告後，應能知所警惕而無再犯之虞，本院認其所受刑
    之宣告以暫不執行為適當，爰依刑法第74條第1項第1款規定
    ，諭知緩刑2年，併依刑法第93條第1項第2款、家庭暴力防
    治法第38條第1項、兒童及少年福利與權益保障法第112條之
    1第1項規定，於緩刑期內應付保護管束，以啟自新。又為督
    促被告確實履行與告訴人之和解內容，茲依刑法第74條第2
    項第3款規定，命被告於緩刑期內應依如附表所示和解內容
    之賠償義務。另依家庭暴力防治法第38條第2項第1款、兒童
    及少年福利與權益保障法第112條之1第2項第1款之規定，命
    被告禁止對告訴人實施家庭暴力行為，以觀後效。被告於緩
    刑期間內倘若違反上開應遵守事項且情節重大者，依刑法第
    75條之1第1項第4款、家庭暴力防治法第38條第5項、兒童及
    少年福利與權益保障法第112條之1第6項之規定，得為撤銷
    緩刑宣告事由，併此敘明。
據上論斷，應依刑事訴訟法第455條之1第1項、第3項、第364條
、第373條、第368條，判決如主文。
本案經檢察官楊挺宏聲請簡易判決處刑，檢察官朱秀晴到庭執行
職務。
中華民國111年10月18日
                  刑事第五庭  審判長法  官  呂世文
                                    法  官  陳華媚
                                    法  官  陳郁融
以上正本證明與原本無異。
不得上訴。
　　　　　　　　　　　　　　　      書記官　許哲維
中　　華　　民　　國　　111 　年　　10　　月　　18　　日
附表：甲○○、乙○○於民國111年6月26日所達成之和解內容
甲○○願給付新臺幣（下同）3萬元給乙○○，給付方式為甲○○於民國111年7月10日起至111年12月10日，按月於每月10日前給付5,000元給乙○○，如有一期未給付，視為全部到期。 
附件：
臺灣桃園地方法院刑事簡易判決
111年度壢簡字第140號
聲　請　人　臺灣桃園地方檢察署檢察官
被　　　告　甲○○　男　(民國00年0月00日生)
　　　　　　　　　　身分證統一編號：Z000000000號
　　　　　　　　　　住桃園市○○區○○○路0段00巷00號5樓
　　　　　　　　　　　之11
　　　　　　　　　　居桃園市○○區○○○路000號3樓之26
上列被告因家暴傷害案件，經檢察官聲請簡易判決處刑（110年
度偵字第18111號），本院判決如下： 
    主  文
甲○○傷害人之身體，共二罪，各處拘役伍拾伍日，如易科罰金以
新台幣壹仟元折算壹日。應執行拘役壹佰零伍日，如易科罰金以
新台幣壹仟元折算壹日。
    事實及理由
一、本件犯罪事實及證據並所犯法條，除更正及補充如下外，餘
    均引用檢察官聲請簡易判決處刑書之記載（如附件）。 
二、聲請簡易判決處刑書犯犯罪事實欄一第五行至第六行所載「
    徒手…之傷害」，應更正為「徒手毆打乙○○之頭部、雙手臂
    ，又以腳踢乙○○之腹部，造成乙○○頭皮挫傷(與下開頭皮挫
    傷無從區分何次造成)、腹壁挫傷、雙手前臂挫傷(其中右手
    前臂挫傷與下開右手前臂挫傷無從區分何次造成)」；第九
    行所載「伸手」應更正為「伸右手」，第十行所載「左側、
    」應刪除。蓋此有證人即告訴人乙○○之警詢證詞及早餐店內
    監視器畫面列印可憑。
三、⑴按家庭暴力者，謂家庭成員間實施身體、精神…或其他不
    法之侵害之行為；又家庭暴力罪者，謂家庭成員間故意實施
    家庭暴力行為而成立其他法律所規定之犯罪，家庭暴力防治
    法第2 條第1 款、第2 款分別定有明文。查被告與告訴人間
    係夫妻關係，其2 人間具有家庭暴力防治法第3 條第1款所
    定之家庭成員關係。又被告對告訴人為身體之不法侵害之行
    為，核屬家庭暴力防治法第2 條第2 款所稱之家庭暴力罪，
    惟因家庭暴力防治法並無罰則規定，是應依刑法之罪刑規定
    論罪科刑。⑵審酌被告對告訴人所實施之不法腕力之強度、
    被告對告訴人要害之頭部攻擊、其對告訴人造成之傷害程度
    、被告甫在家中傷害告訴人，繼則又至早餐店傷害之，被告
    行為亟待矯正等一切情狀，量處如主文所示之刑，並定其應
    執行之刑且諭知易科罰金之折算標準。
四、據上論斷，應依刑事訴訟法第449 條第2 項、第3 項、第45
    4 條第2 項，刑法第277 條第1 項、第51條第6款、第41條
    第1 項前段，刑法施行法第1 條之1 第1 項，判決如主文。
五、如不服本判決，應於判決送達後20日內向本院提出上訴狀（
    應附繕本）。 　　
中　　華　　民　　國　　111 　年　　6 　　月　　14　　日
                    中壢簡易庭法  官  曾雨明
以上正本證明與原本無異。
如不服本判決，應於判決送達後20日內向本院提出上訴狀（應附
繕本）。
                              書記官  余安潔
中　　華　　民　　國　　111 　年　　6 　　月　　16　　日
附錄本案論罪科刑法條全文：
中華民國刑法第277條
（傷害罪）
傷害人之身體或健康者，處5 年以下有期徒刑、拘役或50萬元以
下罰金。
犯前項之罪，因而致人於死者，處無期徒刑或7 年以上有期徒刑
；致重傷者，處3 年以上10年以下有期徒刑。

附件：
臺灣桃園地方檢察署檢察官聲請簡易判決處刑書
                                    110年度偵字第18111號
　　被　　　告　甲○○　男　31歲（民國00年0月00日生）
　　　　　　　　　　　　住桃園市○○區○○○路0段00巷00
　　　　　　　　　　　　　號5樓之11
　　　　　　　　　　　　居桃園市○○區○○○路000號3樓之
　　　　　　　　　　　　　26
　　　　　　　　　　　　國民身分證統一編號：Z000000000號
上列被告因家庭暴力罪之傷害案件，業經偵查終結，認宜聲請以
簡易判決處刑，茲將犯罪事實及證據並所犯法條分敘如下：
　　　　犯罪事實
一、甲○○與乙○○為夫妻，2人間具有家庭暴力防治法第3條第1款
    之關係，2人具有家庭暴力防治法第3條第1項第1款所定之家
    庭成員關係。甲○○於民國110年1月31日8時許，在桃園市○○
    區○○○路000號3樓之26住處，因不滿乙○○未前往教會，竟基
    於傷害人之犯意，徒手毆打乙○○之頭部，並拉扯乙○○之衣領
    ，致使乙○○受有腹壁挫傷之傷害。嗣乙○○於同日9時許，前
    往桃園市○○區○○路00號Q Burger早餐店內用餐，甲○○經過時
    見狀，又基於傷害之犯意，徒手毆打乙○○頭部，乙○○即伸手
    阻擋，因而受有頭皮挫傷、左側、右側前臂挫傷等傷害。
二、案經乙○○訴由桃園市政府警察局中壢分局報告偵辦。
        證據並所犯法條 
一、上揭犯罪事實，業據被告甲○○於警詢及偵查中坦承不諱，復
    有證人即告訴人乙○○於警詢及偵查中證述明確，並有天成醫
    療社團法人天晟醫院診斷證明書1紙，監視器畫面翻拍照片6
    張，監視器影像光碟1片等在卷可稽，是被告犯嫌堪以認定
    。
二、核被告所為，均係犯刑法第277條第1項傷害罪嫌，亦屬家庭
    暴力防治法第2條第2款規定之家庭暴力罪。而被告先後所為
    2次傷害行為，犯意各別，請分論併罰。
三、依刑事訴訟法第451條第1項聲請逕以簡易判決處刑。
　　此　　致
臺灣桃園地方法院
中　　華　　民　　國　 110　　年　　12　　月　　24　　日
                              檢察官　楊  挺  宏
本件正本證明與原本無異
中　　華　　民　　國　 111　　年　　1 　　月　　5 　　日
                              書記官  林  敬  展
附錄所犯法條全文： 
中華民國刑法第277條
傷害人之身體或健康者，處 5 年以下有期徒刑、拘役或 50 萬
元以下罰金。
犯前項之罪，因而致人於死者，處無期徒刑或 7 年以上有期徒
刑；致重傷者，處 3 年以上 10 年以下有期徒刑。
附記事項：
本件係依刑事訴訟法簡易程序辦理，法院簡易庭得不傳喚被告、
輔佐人、告訴人、告發人等出庭即以簡易判決處刑；被告、被害
人、告訴人等對告訴乃論案件如已達成民事和解而要撤回告訴或
對非告訴乃論案件認有受傳喚到庭陳述意見之必要時，請即另以
書狀向簡易法庭陳述或請求傳訊。